ACORDAO-COMPLETO-2530740

ACÓRDÃO 4193/2022 ATA 28/2022 - SEGUNDA CÂMARA

VISTOS, relatados e discutidos estes autos em que se apreciam embargos de declaração opostos por Adler Alfredo Jardim ao Acórdão 445/2022-TCU-Segunda Câmara, o qual, em suma, considerou procedente representação, acatando as razões de justificativa do recorrente, e aceitando parcialmente as justificativas de outro responsável com aplicação de multa;
ACORDAM os Ministros do Tribunal de Contas da União, reunidos em Sessão de 2ª Câmara, diante das razões expostas pelo Relator, em:
9.1. conhecer dos embargos de declaração e, no mérito, acolhê-los parcialmente para prestar os esclarecimentos constantes do Voto, sem repercussão na parte dispositiva do Acórdão 445/2022-TCU-Segunda Câmara;
9.2. dar ciência desta deliberação ao embargante e aos demais interessados.

Embargos de declaração opostos por Adler Alfredo Jardim (peça 103) ao Acórdão 445/2022  TCU  2ª Câmara.

Segunda Câmara

Município de Ribeirão Pires - SP.

3. Interessados/Responsáveis/Recorrentes:
3.1. Responsável: Adriano Dias Campos (XXX.168.818-XX).
3.2. Recorrente: Adler Alfredo Jardim Teixeira (XXX.483.398-XX).

13.1. Ministros presentes: Bruno Dantas (Presidente), Augusto Nardes, Aroldo Cedraz (Relator) e Antonio Anastasia.
13.2. Ministros-Substitutos presentes: Marcos Bemquerer Costa e André Luís de Carvalho.

AROLDO CEDRAZ

Ministro Aroldo Cedraz.

Trata-se de embargos de declaração opostos por Adler Alfredo Jardim (peça 103) ao Acórdão 445/2022-TCU-Segunda Câmara.
2.          A deliberação recorrida apresenta o seguinte teor: 
9.1 conhecer da presente representação, satisfeitos os requisitos de admissibilidade previstos nos arts. 235 e 237, inciso IV, do Regimento Interno deste Tribunal, e no art. 103, § 1º, da Resolução - TCU 259/2014, para, no mérito, considerá-la parcialmente procedente;
9.2. aceitar as razões de justificativa apresentadas pelo Sr. Adler Alfredo Jardim Teixeira (CPF XXX.483.398-XX) , Prefeito Municipal de Ribeirão Pires/SP, no tocante à irregularidade que lhe foi imputada;
9.3. aceitar parcialmente as razões de justificativa apresentadas pelo Sr. Adriano Dias Campos (CPF XXX.168.818-XX) , Secretário de Administração e Modernização do município de Ribeirão Pires/SP, no tocante às irregularidades que lhe foram imputadas; 
9.4. aplicar ao Sr. Adriano Dias Campos (CPF XXX.168.818-XX) , na condição de Secretário de Administração e Modernização do município de Ribeirão Pires/SP, a multa cominada no art. 58, inciso II, da Lei 8.443/1992 c/c o art. 268, inciso II, do Regimento Interno/TCU, no valor de R$ 5.000,00 (cinco mil reais) , fixando-lhe o prazo de 15 (quinze) dias, a contar da notificação, para que comprove, perante o Tribunal (art. 214, inciso III, alínea "a", do Regimento Interno/TCU) , o recolhimento da dívida ao Tesouro Nacional, atualizada monetariamente desde a data deste acórdão até a data do efetivo recolhimento, se for paga após o vencimento, na forma da legislação em vigor;
9.5. autorizar, desde logo, nos termos do art. 28, inciso II, da Lei 8.443/1992, a cobrança judicial da dívida caso não atendida a notificação; e
9.6. dar ciência desta deliberação aos interessados, ao representante e ao Fundo Nacional de Educação - FNDE.
3.	Nesta etapa processual, o Embargante argumenta que o Acórdão embargado "é contraditório, vez que em sua fundamentação acolheu dos esclarecimentos do ora Embargante, e acolheu em parte as justificativas do Sr. Adriano Dias Campos, cuja lógica argumentativa da decisão se direcionava para a condenação desse último ao pagamento de multa. Não obstante, a parte dispositiva da decisão em comento condenou exclusivamente o ora Embargante, e não o Sr. Adriano Dias Campos".
4.	Ao final, requer que "a correção da redação do V. Acórdão, para que esse passe a dispor que foi o Sr. Adriano Dias Campos que foi condenado ao pagamento de multa, e não o ora Embargante, conforme o entendimento extraído da fundamentação e dos ofícios encaminhados às partes".
É o Relatório.

Cibele Regina Lima (168660/OAB-SP), representando Prefeitura Municipal de Ribeirão Pires - SP; Yuri Marcel Soares Oota (305226/OAB-SP), representando Adler Alfredo Jardim Teixeira; Luis Henrique Garcia (322.822/OAB-SP) e Leonardo Furquim de Faria (307731/OAB-SP), representando Nutricionale Comercio de Alimentos Ltda.

Não atuou.

REPRESENTAÇÃO. MUNICÍPIO DE RIBEIRÃO PIRES/SP. PROGRAMA NACIONAL DE ALIMENTAÇÃO ESCOLAR. POSSÍVEIS IRREGULARIDADES EM CONTRATAÇÃO FEITA POR MEIO DA DISPENSA DE LICITAÇÃO 007/2017. AUDIÊNCIA. ACOLHIMENTO INTEGRAL DAS RAZÕES DE JUSTIFICATIVA DE UM DOS RESPONSÁVEIS E PARCIAL DE OUTRO RESPONSÁVEL. MULTA. COMUNICAÇÕES. EMBARGOS DE DECLARAÇÃO. ACOLHIMENTO PARCIAL. ESCLARECIMENTOS NO VOTO SEM ALTERAÇÃO DA PARTE DISPOSITIVA DO ACÓRDÃO RECORRIDO.

REPRESENTAÇÃO (REPR)

Secretaria de Controle Externo da Educação, da Cultura e do Desporto (SecexEduc).

Trata-se de embargos de declaração opostos por Adler Alfredo Jardim (peça 103) ao Acórdão 445/2022-TCU-Segunda Câmara, o qual, em suma, considerou procedente representação, acatando as razões de justificativa do recorrente, e aceitando parcialmente as justificativas de outro responsável com aplicação de multa.
Nesta etapa processual, o embargante argumenta que o Acórdão embargado "é contraditório, vez que em sua fundamentação acolheu dos esclarecimentos do ora Embargante, e acolheu em parte as justificativas do Sr. Adriano Dias Campos, cuja lógica argumentativa da decisão se direcionava para a condenação desse último ao pagamento de multa. Não obstante, a parte dispositiva da decisão em comento condenou exclusivamente o ora Embargante, e não o Sr. Adriano Dias Campos".
Ao final, requer que "a correção da redação do V. Acórdão, para que esse passe a dispor que foi o Sr. Adriano Dias Campos que foi condenado ao pagamento de multa, e não o ora Embargante, conforme o entendimento extraído da fundamentação e dos ofícios encaminhados às partes".
Preliminarmente, é possível conhecer os embargos de declaração, com fulcro no artigo 34, § 2º, da Lei 8.443, de 1992 e no artigo 287, § 3º, do RI/TCU, pois atendem aos requisitos da legitimidade, interesse de recorrer, singularidade e tempestividade.
Quanto ao mérito do recurso, observo que há contradição em um dos itens do texto do Voto Condutor da decisão recorrida, no qual, equivocadamente, substituiu o nome do Sr. Adriano Dias Campos pelo nome do embargante, sendo o texto correto descrito a seguir:
9. Assim, entendo que é necessário rejeitar parcialmente as alegações de defesa do Sr. Sr. Adriano Dias Campos e, ante a ausência de elementos para comprovação da sua boa-fé objetiva, aplicar-lhe a multa cominada no art. 58, inciso II, da Lei 8.443/1992, c/c o art. 268, inciso II, do Regimento Interno/TCU, a qual, fixo em R$ 5.000,00 (cinco mil reais) .
Registro, entretanto, que o erro material acima identificado não teve repercussão em outros elementos do Voto, bem como na parte deliberativa do Acórdão, conforme reproduzido a seguir:
9.1 conhecer da presente representação, satisfeitos os requisitos de admissibilidade previstos nos arts. 235 e 237, inciso IV, do Regimento Interno deste Tribunal, e no art. 103, § 1º, da Resolução - TCU 259/2014, para, no mérito, considerá-la parcialmente procedente;
9.2. aceitar as razões de justificativa apresentadas pelo Sr. Adler Alfredo Jardim Teixeira (CPF 171.483.398-47) , Prefeito Municipal de Ribeirão Pires/SP, no tocante à irregularidade que lhe foi imputada;
9.3. aceitar parcialmente as razões de justificativa apresentadas pelo Sr. Adriano Dias Campos (CPF 080.168.818-31) , Secretário de Administração e Modernização do município de Ribeirão Pires/SP, no tocante às irregularidades que lhe foram imputadas; 
9.4. aplicar ao Sr. Adriano Dias Campos (CPF 080.168.818-31) , na condição de Secretário de Administração e Modernização do município de Ribeirão Pires/SP, a multa cominada no art. 58, inciso II, da Lei 8.443/1992 c/c o art. 268, inciso II, do Regimento Interno/TCU, no valor de R$ 5.000,00 (cinco mil reais) , fixando-lhe o prazo de 15 (quinze) dias, a contar da notificação, para que comprove, perante o Tribunal (art. 214, inciso III, alínea "a", do Regimento Interno/TCU) , o recolhimento da dívida ao Tesouro Nacional, atualizada monetariamente desde a data deste acórdão até a data do efetivo recolhimento, se for paga após o vencimento, na forma da legislação em vigor;
9.5. autorizar, desde logo, nos termos do art. 28, inciso II, da Lei 8.443/1992, a cobrança judicial da dívida caso não atendida a notificação; e
9.6. dar ciência desta deliberação aos interessados, ao representante e ao Fundo Nacional de Educação - FNDE.  (grifou-se) 
Dessa forma, entendo pelo acolhimento parcial dos embargos apenas para prestar os esclarecimentos constantes deste Voto.
Ante o exposto, VOTO por que o Tribunal acolha a minuta de Acórdão que ora submeto à deliberação deste Colegiado.
TCU, Sala das Sessões, em 16 de agosto de 2022.
AROLDO CEDRAZ 
Relator